【裁判字號】    88,訴,2002
【裁判日期】    890128
【裁判案由】    偽造有價證券等
【裁判全文】
臺灣板橋地方法院刑事判決                        八十八年度訴字第二二號
    公  訴  人  臺灣板橋地方法院檢察署檢察官
    被      告  丙○○
    指定辯護人  甲○
右列被告因偽造有價證券等案件，經檢察官提起公訴（八十八年度偵字第二三四九二
號），甲○判決如左：
    主  文
丙○○共同意圖供行使之用，而偽造有價證券，處有期徒刑壹年柒月。
偽造之「乙○○」為發票人之本票（含偽造之「乙○○」簽名及指印各貳枚）壹紙、
汽車租賃契約書上簽名欄、租用汽車切結書承租人簽名欄內偽造之「乙○○」署押（
含指印）各壹枚、及偽造「乙○○」汽車駕駛執照上丙○○之照片壹紙均沒收。
    事  實
一、丙○○因涉嫌毒品危害防制條例案件，經台灣士林地方法院檢察署通緝中，遂於
    民國八十八年九月二十日，在不詳時地夥同綽號「老鼠」不詳年籍之成年男子「
    陳賜正」（未據起訴），共同基於意圖為自己不法所有及偽造文書之犯意聯絡，
    先由丙○○提供其所有之照片一紙交由陳賜正，再由陳賜正以丙○○之照片換貼
    在乙○○之汽車駕駛執照上，而變造該特種文書後交由丙○○於八十八年十月十
    日十五時許，在臺北縣板橋市○○○路三二四號永豐小客車租賃有限公司，持前
    開經變造之乙○○汽車駕駛執照向車主張金泉承租ＢＢ︱五二八五號自用小客車
    ，並虛以乙○○名義偽簽上開車輛之租賃契約書、租車切結書各一份而偽造該私
    文書，復共同意圖供行使之用，而擅自以乙○○名義為發票人，簽發面額為新台
    幣（下同）六十萬元之本票一張而偽造該有價證券，並連同上開租賃契約書及租
    車切結書持交張金泉而行使之，使張金泉陷於錯誤而交付上開汽車，並足生損害
    於乙○○及道路交通監理機關對於駕駛執照管理及查核之正確性。嗣因丙○○租
    車逾期未還，因另案通緝而於八十八年十月十八日十六時三十分許，在台北縣蘆
    洲市○○○路二六一號前為警查獲，丙○○於本案未經發覺前向警自首而接受裁
    判，經警扣得上開承租之汽車。
二、案經臺北縣警察局蘆洲分局報請臺灣板橋地方法院檢察署檢察官偵查起訴。
    理  由
一、右開事實，業據被告丙○○於偵、審中坦承不諱，核與被害人乙○○、張金泉於
    警訊時指述駕駛執照失竊及被告以偽造之證件租車之情節相符，並有偽造之租賃
    契約書租車切結書、本票、經換貼被告照片後變造之駕照及贓物認領保管單各一
    紙附卷足稽，被告自白核與事實相符，事證明確，其犯行堪以認定。
二、核被告所為，係犯刑法第二百十六條、第二百十二條、第二百十條之行使變造特
    種文書、行使偽造私文書罪、同法第二百零一條第一項之偽造有價證券罪及同法
    第三百三十九條第一項之詐欺罪。其偽造署押之行為，為偽造私文書、偽造有價
    證券之部分行為，偽造私文書、變造特種文書及行使偽造有價證券之低度行為或
    輕行為，為行使偽造私文書、變造特種文書及偽造有價證券之高度行為或重行為
    所吸收，均不另論擬；又被告與綽號「老鼠」之成年男子陳賜正間，就上開犯行
    間，有犯意聯絡及行為分擔，均為共同正犯。被告所犯上開四罪間，有方法結果
    之牽連關係，為牽連犯，應從一重之偽造有價證券罪論處。又被告對於未發覺之
    罪自首而接受裁判，有警訊筆錄在卷可稽，應依法減輕之。公訴人雖未就被告所
    犯行使偽造私文書及詐欺罪部分之犯行起訴，惟此部分與經起訴之部分有牽連犯
    之裁判上一罪關係，為起訴效力所及，甲○自得併予審究，附予敘明。爰審酌被
    告犯罪之動機、目的、手段，犯罪時所受之刺激及其品性、生活狀況、智識程度
    、犯罪所生之損害，及犯罪後坦承犯行之態度等一切情狀，量處如主文所示之刑
    示懲。
三、偽造之「乙○○」為發票人之本票（含偽造之「乙○○」簽名及指印各二枚）一
    紙、汽車租賃契約書上簽名欄、租用汽車切結書承租人簽名欄內偽造之「乙○○
    」署押（含指印）各一枚，不問屬於犯人與否，均應依法宣告沒收；至偽造「乙
    ○○」汽車駕駛執照上丙○○之照片一紙，係被告所有供犯罪所用之物，亦應諭
    知沒收，併此敘明。
據上論斷，應依刑事訴訟法第二百九十九條第一項前段，刑法第二十八條、第二百十
六條、第二百十二條、第二百十條、第二百零一條第一項、第三百三十九條第一項、
第五十五條、第六十二條前段、第二百零五條、第二百十九條、第三十八條第一項第
二款，罰金罰鍰提高標準條例第一條前段，判決如主文。
本案經檢察官陳伯厚到庭執行職務
中      華      民      國    八十九    年      一      月    二十八    日
                                臺灣板橋地方法院刑事第二庭
                                      法  官  林  春  長
右正本證明與原本無異
如不服本判決應於送達後十日內向甲○提出上訴狀
                                      書記官  邱  美  龍
中      華      民      國    八十九    年      二      月      一      日
附錄本案論罪科刑法條全文：
刑法第二百零一條第一項
意圖供行使之用，而偽造、變造公債票，公司股票或其他有價證券者，處三年以上十
年以下有期徒刑，得併三千元以下罰金。
行使偽造、變造之公債票、公司股票或其他有價證券或意圖供行使之用收集或交付於
人者，處一年以上七年以下有期徒刑，得併科三千元以下罰金。
刑法第二百十六條
行使第二百十條至第二百十五條之文書者，依偽造、變造文書或登載不實事項或使登
載不實事項之規定處斷。
刑法第二百十條
偽造、變造私文書，足以生損害於公眾或他人者，處五年以下有期徒刑。
刑法第二百十二條
偽造、變造護照、旅券、免許證、特許證及關於品行、能力、服務或其他相類之證書
、介紹書，足以生損害於公眾或他人者，處一年以下有期徒刑，拘役或三百元以下罰
金。
刑法第三百三十九條第一項
意圖為自己或第三人不法之所有，以詐術使人將本人或第三人之物交付者，處五年以
下有期徒刑、拘役或科或併科一千元以下罰金。
以前項方法得財產上不法之利益或使第三人得之者亦同。
前二項之未遂犯罰之。


司法院資訊處製作；財團法人民間司法改革基金會備份。
